【裁判字號】    99,簡上,376
【裁判日期】    990924
【裁判案由】    傷害
【裁判全文】
臺灣板橋地方法院刑事判決             99年度簡上字第376號
上  訴  人  臺灣板橋地方法院檢察署檢察官
上  訴  人
即  被  告  乙○○
被      告  甲○○
上列上訴人因被告乙○○、甲○○傷害案件，不服本院99年度簡
字第1163號中華民國99年2 月26日第一審簡易判決（聲請簡易判
決處刑案號：99年度調偵字第150 號），提起上訴，本院管轄第
二審之合議庭判決如下︰
    主  文
上訴駁回。
    事  實
一、乙○○、甲○○原係朋友關係，2 人於民國98年9 月28日凌
    晨1 時許，在臺北縣樹林市○○街800 號檳榔攤前，因細故
    發生口角爭執，詎甲○○、乙○○分別基於傷害人之身體之
    犯意，甲○○持木棍毆打乙○○，乙○○則以徒手毆打甲○
    ○，致甲○○受有上側門牙部分牙折、多處紋狀挫傷併擦傷
    （右側胸部）之傷害，乙○○則受有左側肋骨骨折合併創傷
    性氣血胸、左胸皮下氣腫、左眼瘀傷、左耳撕裂傷合併軟骨
    骨折及左側腓骨骨折之傷害。
二、案經乙○○、甲○○分別訴由臺北縣政府警察局樹林分局報
    告臺灣板橋地方法院檢察署檢察官偵查起訴。
    理  由
壹、程序方面：
    按刑事訴訟法第159 條第1 項雖規定，被告以外之人於審判
    外之言詞或書面陳述，除法律有規定外，不得作為證據。惟
    同法第159 條之5 第1 、2 項已規定，經當事人於審判程序
    同意作為證據，法院審酌該言詞陳述或書面陳述作成時之情
    況，認為適當者，亦得為證據。當事人、代理人或辯護人於
    法院調查證據時，知有第159 條第1 項不得為證據之情形，
    而未於言詞辯論終結前聲明異議者，視為有前項之同意（指
    同條第1 項之同意作為證據），此乃第159 條第1 項所容許
    ，得作為證據之例外規定之一。經查，本案被告乙○○、甲
    ○○及檢察官於言詞辯論終結前，均未就判決所引用之各該
    被告以外之人於審判外之陳述（含共同被告基於被告以外之
    人身分所為陳述）及所調查之證據主張有刑事訴訟法第159
    條第1 項不得為證據之情形，本院復審酌各該證據作成時並
    無違法及證明力明顯過低之瑕疵等情況，認為適當，是本案
    經調查之證據均有證據能力。至以下所引其餘非屬供述證據
    部分，既不適用傳聞法則，復查無違法取得之情事存在，自
    應認同具證據能力。
貳、認定犯罪事實所憑之證據及理由：
一、被告乙○○傷害部分：
    訊據被告乙○○固坦承於前揭時、地與甲○○發生口角，且
    徒手毆打甲○○，致甲○○受有多處紋狀挫傷併擦傷（右側
    胸部）之傷害，惟辯稱：甲○○上側門牙部分牙折之傷害部
    分，不是伊毆打所致，是甲○○於98年9 月23、24日時與別
    人打架被打斷的云云。經查：
(一)、證人即同案被告甲○○於警詢時證稱：被告乙○○於案發時
    徒手攻擊伊的頭部跟身體等語（見98年度偵字第28846 號卷
    第3 頁）；其復於本院審理時結證稱：伊與被告乙○○起先
    是口角，伊和他說要打架不要在店裡，要打去公園，伊拉他
    到伊的車上，他就動手了，他動手打伊的臉頰、胸口；伊受
    有診斷書所載之門牙牙折、多處紋狀挫傷併擦傷等傷勢都是
    案發當日去驗傷的等語（見本院卷99年8 月31日審判筆錄第
    4 頁），均核與卷附之仁愛醫院98年9 月28日乙診字第B037
    792 號診斷證明書（乙種）所示，證人甲○○係以急診方式
    於98年9 月28日至仁愛醫院接受診斷，且其受有上側門牙部
    分牙折、多處紋狀挫傷併擦傷（右側胸部）等傷害之情相符
    ，是證人甲○○所以受有上側門牙部分牙折之傷害，確係被
    告乙○○為上揭犯行所致，應堪認定。
(二)、至被告乙○○雖以前揭情詞置辯，惟查，被告乙○○於警詢
    時供稱：伊於案發時與甲○○一同飲酒，期間起了爭執，因
    為雙方都說了一些難聽及不雅的言語，2 人便拳腳相向等語
    （見同上偵查筆錄第5 頁），是被告乙○○與告訴人即同案
    被告甲○○既於口角後，即互以徒手毆打對方，衡諸常情，
    2 人係互毆，且在一陣混亂之中，被告乙○○案發時豈能區
    分僅毆打告訴人甲○○之身體，且未毆及告訴人甲○○之臉
    部致傷及甲○○之上側門牙，再衡以告訴人甲○○於98年9
    月28日至仁愛醫院接受急診時，急診醫師時亦非診斷告訴人
    甲○○上側門牙部分牙折係舊傷所致，即難以被告乙○○上
    揭辯詞，即逕認告訴人甲○○上側門牙部分牙折係他人所傷
    ，復參以告訴人甲○○上開指述、監視錄影翻拍照片10 張
    ，足認被告乙○○上開辯解，顯係卸責推諉之詞，不足憑信
    。
二、被告甲○○傷害部分：
    前揭事實，業據被告甲○○於警詢、偵查及本院審理中均坦
    承不諱，核與告訴人即同案被告乙○○於警詢、偵查中、本
    院審理中指述情節相符，且有、財團法人恩主公醫院98年9
    月28日乙種診斷證明書、監視錄影翻拍照片10張、財團法人
    恩主公醫院98年11月19日恩甲診字第0981119002、00000000
    00號甲種斷證明書附卷可稽，是被告甲○○於前揭時、地確
    有上開傷害犯行，應堪認定。
三、本案事證已臻明確，被告2 人上開犯行，均堪以認定，應依
    法論科。
、論罪科刑：
一、核被告乙○○、甲○○所為，均係犯刑法第277 條第1 項之
    傷害罪。原審以被告2 人酒後僅因細故即相互毆打成傷，致
    使雙方分別受有如聲請書所載傷勢，及犯罪時所受之刺激、
    其品性、生活狀況、智識程度、犯罪所生之損害，及審其犯
    罪後態度，迄今雙方均未能達成和解等一切情狀，依刑事訴
    訟法第449 條第1 項前段、第3 項、第454 條第2 項、刑法
    第277 條第1 項、第41條第1 項前段、刑法施行法第1 條之
    1 規定，分別判處被告乙○○犯傷害罪，處有期徒刑2 月；
    被告甲○○犯傷害罪，處有期徒刑6 月，併均諭知易科罰金
    之折算標準，認事用法均無違誤，量刑亦屬妥適。是被告乙
    ○○上訴意旨仍執前詞否認犯行，求予撤銷改判，為無理由
    ，應予駁回。
二、至檢察官依告訴人乙○○之請求，提起本件上訴，其上訴意
    旨略以：被告甲○○迄未與告訴人乙○○和解，及參酌告訴
    人乙○○所受傷勢等情狀，原審所諭知之易科罰金折算標準
    誠實過輕，請改以諭知以新台幣3,000 元折算1 日之易科罰
    金云云，惟按量刑輕重，為事實審法院依職權自由裁量之事
    項，苟其量刑已以行為人之責任為基礎，並斟酌刑法第57條
    各款所列情狀，於未逾越法定刑度之下，酌量科刑，無偏執
    一端而有明顯失出或失入之情形，自不得指為不當或違法，
    而原審既已審酌刑法第57條各款所列情狀，已如前述，是檢
    察官之上訴，亦非有理由，亦應予駁回。
據上論斷，應依刑事訴訟法第455 條之1 第1 項、第3 項、第36
8 條、第373 條，判決如主文。
本案經檢察官李超偉到庭執行職務。
中    華    民    國    99    年    9     月    24    日
                  刑事第二庭  審判長法  官  李釱任
                                    法  官  彭全曄
                                    法  官  陳正偉
上列正本證明與原本無異。
不得上訴。
                                    書記官  許慧禎
中    華    民    國    99    年    9     月    24    日

司法院資訊處製作；財團法人民間司法改革基金會備份。
